臺灣屏東地方法院刑事附帶民事訴訟判決　　　　　　110年度附民字第249號
原　　　告　閻永芳　

被　　　告　黃顗璋　


上列被告因詐欺案件（本院110 年度訴字第333 號），經原告提
起附帶民事訴訟，本院於民國110 年10月27日言詞辯論終結，判
決如下︰
    主      文
被告應給付原告新臺幣柒仟貳佰元及自民國一一０年九月九日起
至清償日止，按週年利率百分之五計算之利息。
本判決得假執行。
    事實及理由
一、原告主張：被告於民國109 年5 月2 日，在臉書社團以暱稱
    「Zoe Huang 」在原告之求票貼文下留言，佯稱可轉讓蔡依
    林演唱會門票，使原告信以為真，乃依被告之指示，陸續轉
    帳新臺幣（下同）1,000 元及6,200 元至被告指定之中國信
    託商業銀行帳號000000000000號帳戶，嗣後被告卻未交付門
    票。故依侵權行為法律關係，請求損害賠償等語。並聲明：
    ㈠被告應給付原告7,200 元，及自起訴狀繕本送達翌日起至
    清償日止，按週年利率5 ％計算之利息。㈡願供擔保，請准
    宣告假執行。
二、被告則以：沒有意見，我認諾等語，資為答辯。
三、按因故意或過失，不法侵害他人之權利者，負損害賠償責任
    ，民法第184 條第1 項前段定有明文。復按因犯罪而受損害
    之人，於刑事訴訟程序得附帶提起民事訴訟，對於被告及依
    民法負賠償責任之人，請求回復其損害；附帶民事訴訟之判
    決，應以刑事訴訟判決所認定之事實為據，刑事訴訟法第48
    7 條第1 項及第500 條前段分別定有明文。至刑事訴訟法第
    491 條並未定有準用民事訴訟法關於自認或認諾規定，故刑
    事法院審理附帶民事訴訟自不得一併予以準用（最高法院32
    年附字第371 號刑事判決意旨參照），是縱被告表示認諾，
    仍不得逕為被告敗訴判決。經查：原告主張被告對其為上開
    詐騙金錢之侵權行為，致其受有7,200 元損害之事實，業經
    本院依憑刑事案卷內之證據資料，認定被告此部分係犯以網
    際網路對公眾散布而犯詐欺取財罪之罪證明確，而判處有期
    徒刑1 年在案（另與其他所犯之以網際網路對公眾散布而犯
    詐欺取財罪各罪定應執行有期徒刑3 年6 月），此有本院11
    0 年度訴字第333 號刑事判決書在卷可稽，且為被告所不爭
    執，是原告主張被告上開詐欺取財之犯行，洵屬有據，堪認
    其主張之事實為真正。從而，原告依侵權行為之法律關係，
    請求被告賠償其7,200 元，應屬有理。
四、綜上所述，本件原告基於侵權行為法律關係，請求被告給付
    原告7,200 元，及自本件附帶民事起訴狀繕本送達被告翌日
    即110 年9 月9 日起至清償日止，按週年利率5 ％計算之法
    定遲延利息，為有理由，應予准許。
五、本判決命被告給付之金額未逾50萬元，依刑事訴訟法第491
    條第10款準用民事訴訟法第389 條第1 項第5 款規定，應依
    職權宣告假執行，至原告所為假執行之聲請，僅在促使法院
    為此項職權之行使，附此敘明。
六、據上論結，原告之訴為有理由，依刑事訴訟法第502 條第2
    項、第491 條第10款，民事訴訟法第389 條第1 項第5 款，
    判決如主文。
七、本件為刑事附帶民事訴訟，免徵裁判費，且訴訟程序中，兩
    造並無其他訴訟費用之支出，爰不另為訴訟費用負擔之諭知
    。
中    華    民    國   110    年    11    月    9     日
                  刑事第五庭  審判長  法  官  林鈴淑
                                      法  官  程耀樑
                                      法  官  江永楨
以上正本證明與原本無異。
如不服本判決應於收受判決後20日內向本院提出上訴書狀，並應
敘述具體理由；其未敘述上訴理由者，應於上訴期間屆滿後20日
內向本院補提理由書（均須按他造當事人之人數附繕本）「切勿
逕送上級法院」。
本判決非對於刑事訴訟之判決有上訴時不得上訴。
中    華    民    國   110    年    11    月    9     日
                                      書記官  洪韻雯